【裁判字號】    95,訴,3541
【裁判日期】    950428
【裁判案由】    給付信用卡消費款
【裁判全文】
臺灣臺北地方法院民事判決              95年度訴字第3541號
原      告  國泰世華商業銀行股份有限公司
法定代理人  甲○○
訴訟代理人  丙○○
被      告  乙○○
上列當事人間請求給付信用卡消費款事件，本院於民國九十五年
四月二十六日言詞辯論終結，判決如下：
    主  文
被告應給付原告新台幣柒拾柒萬捌仟玖佰肆拾捌元，及其中新台
幣柒拾參萬陸仟玖佰玖拾玖元部分，自民國九十五年三月二十二
日起至清償日止，按年息百分之十九點七計算之利息。
訴訟費用由被告負擔。
    事實及理由
一、原告起訴主張(一)被告於民國93年7月1日與原告成立信用卡使
    用契約，向原告請領威士信用卡（卡號為0000-0000-0000-
    0000）使用，依信用卡約定條款第14、15條約定，被告即得
    於特約商店記帳消費，但應於當期繳款截止日前向原告清償
    或以循環信用方式繳付最低應繳金額，依原告信用卡約定條
    款第15、21、22條約定，除喪失期限利益外，應另行給付債
    權人按年息19.7%之利息。截至95年3月21日止，帳款尚餘
    428,898元，及其中本金416,999元未按期繳付。(二)被告又於
    94年9月21日與原告成立簡易通信貸款契約，向原告貸款320
    ,000 元，按年息14.8%計算之利息，約定分50期清償，依年
    金法按月計付本息，到期付清本息全部。依約定條款第1條
    之約定，如未依約於繳納期限前繳款或未繳足月付金時，原
    告得將未繳金額之本金部分，或經原告主張視為到期本金部
    分，按信用卡循環利率（年息19.7 %）計算之利息。依約定
    條款第3、4條之約定，倘為延遲繳款經原告主張暫停被告信
    用卡之權利時，除喪失期間利益，視同全部到期。截至95年
    3月21日止帳款尚餘350,050元未按期繳付。查被告至95年3
    月21日止，帳款尚餘778,948元未按期繳付（含信用卡帳款
    金額為428,898元、簡易通信貸款帳款金額為350,050元），
    屢向被告催討，均置之不理，為此提起本件訴訟等語。
二、本件原告主張之事實，已據其提出信用卡申請書影本、信用
    卡約定條款影本、簡易通信貸款申請書、簡易通信貸款約定
    條款、消費帳款債權明細表影本為證，並為被告所不爭執，
    自堪信原告之主張為真實。
三、從而，原告據以起訴，請求被告給付778,948元及如主文所
    示之利息，為有理由，應予准許。
四、據上論結，本件原告之訴為有理由，依民事訴訟法第78條，
    判決如主文。
中    華    民    國    95    年    4     月    28    日
                  民事第六庭    法  官  郭美杏
以上正本係照原本作成
如對本判決上訴，須於判決送達後20日內向本院提出上訴狀
中    華    民    國    95    年    4     月    28    日
                                書記官  潘惠梅


司法院資訊處製作；財團法人民間司法改革基金會備份。
